# 咨询陈版主

提问人：mopyfish 时间：2022-06-23 20:23:53
咨询陈版主，建设期利息是入总投的，在运营期是会返还的，金融资产模式下，建设期费用化了，那运营期返还的时候再做收入吗？

回答人：chenyiwei
运营期确认金融资产的利息收入（也可能在建设期即有利息收入确认）。但确认利息收入是依据实际利率法，与实际返还金额无直接关系。